臺灣花蓮地方法院刑事判決
111年度原訴字第69號
公  訴  人  臺灣花蓮地方檢察署檢察官
被      告  夏國鈞


選任辯護人  林政雄律師(法扶律師)
被      告  劉紹華


選任辯護人  顧維政律師(法扶律師)
上列被告等因傷害等案件，經檢察官提起公訴（111年度偵字第9
5號），本院適用簡式審判程序，判決如下：
    主      文
夏國鈞、劉紹華共同犯傷害罪，各處拘役肆拾日，如易科罰金，
均以新臺幣壹仟元折算壹日；又共同犯侮辱公務員罪，各處拘役
貳拾日，如易科罰金，均以新臺幣壹仟元折算壹日。均應執行拘
役伍拾日，如易科罰金，以新臺幣壹仟元折算壹日。
    事實及理由
一、本件被告夏國鈞、劉紹華所犯為死刑、無期徒刑、最輕本刑
    為3 年以上有期徒刑以外之罪，其於準備程序中就被訴事實
    為有罪之陳述，經告知簡式審判程序之旨，並聽取當事人之
    意見後，本院認為適宜獨任進行簡式審判程序，而裁定進行
    簡式程序審理，合先敘明。
二、本件犯罪事實、證據及應適用之法條，除增列被告夏國鈞、劉紹華於本院審理時之自白外，餘均引用檢察官起訴書之記載（如附件）；惟補充、更正：（一）被告2人行為後，刑法第140條第1項業於民國111年1月12日修正公布，並於同年月14日生效施行。修正前原規定為：「於公務員依法執行職務時，當場侮辱或對於其依法執行之職務公然侮辱者，處六月以下有期徒刑、拘役或三千元以下罰金」，修正後則規定：「於公務員依法執行職務時，當場侮辱或對於其依法執行之職務公然侮辱者，處一年以下有期徒刑、拘役或十萬元以下罰金」，經比較新舊法之結果，修正前之規定刑度顯較有利於被告，依刑法第2條第1項前段規定，應適用修正前之規定；（二）論罪部分「刑法第140條」應更正為「刑法140條第1項」；（三）按刑法上一行為而觸犯數罪名之想像競合犯，其存在之目的，在於避免對於同一不法要素予以過度評價，則自然意義之數行為，得否評價為法律概念之一行為，應就客觀構成要件行為之重合情形、主觀意思活動之內容、所侵害之法益與行為間之關連性等要素，視個案情節依社會通念加以判斷。如具有行為局部之同一性，或其行為著手實行階段可認為同一者，得認與一行為觸犯數罪名之要件相侔，而依想像競合犯論擬。查被告二人犯傷害、毀損、侵入住宅等犯行，均係因要找告訴人張峻崴理論而發，基於同一目的為之，各犯行係在單一地點、密接時間內為之，有局部同一性、部分重疊，自應評價為一行為，屬想像競合犯，應從一重以傷害罪處斷。檢察官認應分論併罰，容有未當。被告2人一行為傷害2告訴人，亦為想像競合犯，應從一重處斷。被告2人傷害、侮辱公務員等犯行，犯意各別，時地有異，行為互殊，應分論併罰。
三、爰審酌被告2人擅加傷害他人、毀損他人所有物品、侵入他
    人住宅，不僅可見渠等對他人之身體及財產法益未予尊重，
    滋擾他人住居安寧，行舉有所不該，且未取得告訴人等之原
    諒，亦屬可議；惟考量渠等犯後終知坦承犯行，態度尚可，
    且所以未能與告訴人等和解，起於與李劍雄之債務糾紛，觀
    之其等間之對話簡訊內容，係因告訴人等均無意願與被告等
    人洽談，而非被告等人拒不和解，有本院公務電話紀錄在卷
    可參，兼衡渠等犯罪動機、目的、手段，以及造成告訴人等
    人分別之損失、傷勢程度，並斟酌被告2人各自之生活狀況
    、智識程度、前科素行等一切情狀，分別量處如主文所示之
    刑，並各諭知如主文所示易科罰金之折算標準，及併定其應
    執行之刑，及諭知易科罰金之折算標準。
四、至被告使用犯傷害罪之安全帽原放置在告訴人張峻崴家中，
    並非被告所有，據被告、告訴人張峻崴陳述在案，故不宣告
    沒收；而扣案之鐵棍2支、高爾夫球桿1支雖為被告夏國鈞所
    有，然並未用於本案犯罪，故亦不宣告沒收。
據上論斷，應依刑事訴訟法第273 條之1 第1 項、第299 條第1
項前段、第310 條之2 、第454 條第2 項，判決如主文。
本案經檢察官江昂軒提起公訴，檢察官王柏舜到庭執行職務。
中　　華　　民　　國　　111 　年　　7 　　月　　29　　日
                  刑事第一庭    法  官  戴韻玲  
以上正本證明與原本無異。
如不服本判決應於收受送達後20日內向本院提出上訴書狀，並應
敘述具體理由。其未敘述上訴理由者，應於上訴期間屆滿後20日
內向本院補提理由書(均須按他造當事人之人數附繕本)「切勿逕
送上級法院」。告訴人或被害人如對於本判決不服者，應具備理
由請求檢察官上訴，其上訴期間之計算係以檢察官收受判決正本
之日期為準。
辯護人依據刑事訴訟法第346條、公設辯護人條例第17條及律師
法第32 條第2項、第36條等規定之意旨，尚負有提供法律知識、
協助被告之義務（含得為被告之利益提起上訴，但不得與被告明
示之意思相反）。
因疫情而遲誤不變期間，得向法院聲請回復原狀。
中　　華　　民　　國　　111 　年　　7 　　月　　29　　日

                                書記官  李俊偉
附錄法條：
刑法第277條、第354條、第306條、第140條
刑法第277條
傷害人之身體或健康者，處五年以下有期徒刑、拘役或五十萬元
以下罰金。
犯前項之罪，因而致人於死者，處無期徒刑或七年以上有期徒刑
；致重傷者，處三年以上十年以下有期徒刑。
第354條
毀棄、損壞前二條以外之他人之物或致令不堪用，足以生損害於
公眾或他人者，處二年以下有期徒刑、拘役或一萬五千元以下罰
金。
第306條
無故侵入他人住宅、建築物或附連圍繞之土地或船艦者，處一年
以下有期徒刑、拘役或九千元以下罰金。
無故隱匿其內，或受退去之要求而仍留滯者，亦同。
第140條
於公務員依法執行職務時，當場侮辱或對於其依法執行之職務公
然侮辱者，處一年以下有期徒刑、拘役或十萬元以下罰金。